【裁判字號】    88,易,1793
【裁判日期】    890316
【裁判案由】    竊盜
【裁判全文】
臺灣桃園地方法院刑事判決                        八十八年度易字第一七九三號
    公  訴  人  臺灣桃園地方法院檢察署檢察官
    被      告  丙○○
右列被告因竊盜案件，經檢察官提起公訴（八十八年度偵字第九三００號），本院判
決如左：
    主  文
丙○○竊盜，處有期徒刑伍月。
    事  實
一、丙○○於民國八十四年間，因違反懲治盜匪條例案件，經本院判處有期徒刑七年
    ，又經最高法院上訴駁回確定，甫於八十七年八月十日假釋出獄，現仍在假釋期
    間。竟不知悔改，意圖為自己不法之所有，於八十八年四月二十四日下午三時三
    十分許，向不知情之鎖匠乙○○佯稱其住處之鑰匙遺失，請其協同前往八德市○○路三九九巷十六之二號開鎖，俟乙○○開鎖離去後，丙○○隨即侵入上開被害
    人甲○○住宅（侵入住宅未據告訴），竊取甲○○所有置於床頭櫃之二條項鍊及
    一枚戒指等物，嗣於同日下午四時許，甲○○返回住處當場撞見尚滯留於屋內行
    竊之丙○○，丙○○見狀始慌張下樓離去。
二、案經被害人甲○○訴由桃園縣警察局八德分局報告台灣桃園地方法院檢察署檢察
    官偵查起訴。
    理  由
一、訊據被告丙○○固坦承於前開時間進入告訴人甲○○之前開住所，惟矢口否認有
    竊取告訴人項鍊及戒指使事實，辯稱：伊當日與甲○○喝酒，喝完後怕甲○○喝
    醉出事，按她門鈴無人應門，故才請人開鎖進入屋內找她，伊出來時，甲○○正
    巧回來云云。惟查，告訴人於本院審理中指陳：當日並未與被告喝酒，且出門前
    有項鍊二條及戒指一枚放在床頭櫃，回家遇到被告後就不見了等語明確，另參諸
    證人即開門之鎖匠乙○○於本院審理中結證稱：「被告當時說他鑰匙丟了故請我
    開鎖。」等語，被告亦未說明非屋主等情，故被告所辯應係飾詞，不足採信，其
    犯行堪以認定。
二、核被告所為，核被告所為係犯刑法第三百二十條第一項竊盜罪。爰審酌被告犯罪
    動機、目的、手段、所生之危害及犯後之態度等一切情狀，量處如主文所示之刑
    ，以示懲儆。
據上論斷，應依刑事訴訟法第二百九十九條第一項前段，刑法第三百二十條第一項，
罰金罰鍰提高標準條例第一條前段，判決如主文。
本案經檢察官張尹敏到庭執行職務。
中      華      民      國      八十九      年     三     月    十六    日
                                臺灣桃園地方法院刑事第四庭
                                    法  官   吳俊螢
右正本證明與原本無異。
如不服本判決，應於判決送達後十日內向本院提出上訴狀( 應附繕本 )，上訴於
臺灣高等法院。
                                    書記官   魏慧夷
中      華      民      國      八十九      年     三     月   二十三   日
附錄法條：
刑法第三百二十條
意圖為自己或第三人不法之所有，而竊取他人之動產者，為竊盜罪，處五年以下有期
徒刑、拘役或五百元以下罰金。
意圖為自己或第三人不法利益，而竊佔他人之不動產者，依前項之規定處斷。
前二項之未遂犯罰之。


司法院資訊處製作；財團法人民間司法改革基金會備份。
